【裁判字號】    89,訴,632
【裁判日期】    890607
【裁判案由】    搶奪
【裁判全文】
臺灣桃園地方法院刑事判決                          八十九年度訴字第六三二號
    公  訴  人  臺灣桃園地方法院檢察署檢察官
    被      告  甲○○
右列被告因搶奪案件，經檢察官提起公訴（八十九年度偵字第五五五七號），本院判
決如左：
    主  文
甲○○意圖為自己不法之所有，而搶奪他人之動產，未遂，處有期徒刑伍月。扣案之
瓦斯噴霧器壹個沒收。
    事  實
一、甲○○於民國八十三年九月二十一日因誣告案件經臺灣士林地方法院判處拘役五
    五十日，緩刑二年，八十三年十一月十一日確定。甲○○為替女友籌措學費，竟
    意圖為自己不法之所有，思以行搶方式應急，於八十九年四月十日晚上十一時許
    搭火車自桃園火車站下車，在桃園縣桃園市火車站前尋找目標，翌日（十一日）
    凌晨三時許在桃園縣桃園市○○路與三民路口見乙○○獨自一人行走，且四下無
    人，認有機可趁，走上前與乙○○搭訕，並突然持其於八十八年九月間在台中市
    內某情趣商品店購得之瓦斯噴霧器朝乙○○之左側臉部噴瓦斯，乙○○雖閃躲，
    仍被噴灑到，立即淚流滿面，尚未致不能抵抗，甲○○趁乙○○來不及防備之際
    動手奪取乙○○背在右肩之皮包，乙○○反抗，並大聲呼救，於拉扯之際，適丙
    ○○駕車經過目睹上情，立即打電話報警，並將車停靠路旁後下車上前制止，而
    與據報趕到現場之警察合力將甲○○逮捕究辦，甲○○遂未得逞，並扣得林志前
    開所有持以搶奪乙○○皮包用之瓦斯噴霧器一個。
二、案經桃園縣警察局桃園分局報告臺灣桃園地方法院檢察署檢察官偵查起訴。
        理  由
一、右揭事實已據被告甲○○於警訊、偵查及本院審理時供承不諱，並有瓦斯噴器一
    個扣案為證，雖被告於八十九年五月十日本院調查及八十九年五月二十三日本院
    審理時辯稱「：該女子閃過趕緊跑，我還沒有碰到她的皮包，見她跑我也趕緊跑
    ，正好路人經過目睹上情就上前抓我：」、「：當時我拿噴霧器朝該女子左側臉
    噴，沒噴到她，她用左手回擋人就跑走，我未與她拉扯：」云云，經查被告於右
    述時、地以瓦斯噴器自乙○○側面噴，乙○○之眼睛有被瓦斯噴灑到而流淚，被
    告動手搶乙○○皮包，乙○○反抗有相互拉等情，已據被害人乙○○、證人丙○
    ○於警訊、偵查中證述甚詳，且為被告於八十九年四月十一日警訊中所自承，核
    其等所述之情相符，是被告上開辯解係避重就輕之詞，不足採信，事證明確，被
    告犯行堪予認定。
二、核被告所為，係犯刑法第三百二十五條第一項、第三項搶奪未遂罪。被告著手搶
    奪他人動產之實行而未遂，爰依刑法第二十六條前段之規定減輕其刑。爰審酌被
    告素行，未曾受有期徒刑以上刑之宣告（有臺灣桃園地方法院檢察署刑案資料查
    註紀錄表、臺灣高等法院被告全國前案紀錄表、臺灣高等法院檢察署刑案紀錄簡
    覆表足稽）、犯罪之動機、目的、手段，犯罪所生之危害及犯罪後態度等一情狀
    ，量處如主文所示之刑，以示儆懲。扣案之瓦斯噴霧器一個係被告所有供本案犯
    罪所用之物，應依刑法第三十八條第一項第二款規定宣告沒收。
據上論斷，應依刑事訴訟法第二百九十九條第一項前段，刑法第三百二十五條第一項
、第三項、第二十六條前段、第三十八條第一項第二款，判決如主文。
本案經檢察官張尹敏到庭執行職務。
中      華      民      國    八十九    年      六      月      七      日
                                          台灣桃園地方法院刑事第五庭
                                        法  官  林  婷  立
右正本證明與原本無異。
如不服本判決，應於判決送達後十日內向本院提出上訴狀( 應附繕本 )，上訴於
臺灣高等法院。
                                              書記官  徐  永  本
中        華        民        國   八十九   年    六    月     十二     日
附論罪科刑依據之法條：
刑法第三百二十五條第一項、第三項
刑法第三百二十五條
意圖為自己或第三人不法之所有，而搶奪他人之動產者，處六月以上五年以下有期徒
刑。
因而致人於死者，處無期徒刑或七年以上有期徒刑，致重傷者，處三年以上十年以下
有期徒刑。
第一項之未遂犯罰之。


司法院資訊處製作；財團法人民間司法改革基金會備份。
